【裁判字號】    95,易,209
【裁判日期】    950626
【裁判案由】    
【裁判全文】
臺灣彰化地方法院刑事判決               95年度易字第209號
公  訴  人  臺灣彰化地方法院檢察署檢察官
被      告  丁○○
                      76弄3.
                    現另案羈押在臺灣彰化看守所
上列被告因竊盜等案件，經檢察官聲請簡易判決處刑（九十五年
度偵字第四九三號），本院員林簡易庭認不宜以簡易判決處刑，
簽移由本院刑事庭改依通常程序審理（九十五年度員簡字第五三
號），及檢察官移送併案審理（九十五年度偵字第七五一、一○
三○、二○○八、二五五七、三二九○、三四七二、三七○一、
三九三九、三九四三、四一五九、四五一八、四九○二號），被
告於準備程序中就被訴事實為有罪之陳述，經告知簡式審判程序
之旨，並聽取公訴人、被告之意見後，本院合議庭裁定由受命法
官獨任進行簡式審判程序，判決如下：
    主  文
丁○○連續於夜間侵入住宅竊盜，累犯，處有期徒刑年拾月，
於刑之執行前令入勞動場所強制工作年，扣案之鑰匙支均沒
收。
    事  實
一、丁○○前因竊盜案件，經本院以九十三年度易字第一一二號
    判處有期徒刑二年六月確定，嗣經送監執行，於民國九十四
    年十一月十四日縮短刑期假釋出監付保護管束，應至九十五
    年七月三十一日始縮刑期滿，現仍在假釋期間（不構成累犯
    ）。詎於假釋期間內，復基於意圖為自己不法所有之竊盜概
    括犯意，先後於如附表所示之時間、地點，以如附表所示之
    竊盜方法，連續竊取如附表所示之被害人財物。嗣先後於九
    十五年一月五日下午一時十五分許，為警追緝至彰化縣埔心
    鄉○○村○○○路一○○號前而逮捕，並扣得如附表編號六
    竊得之鋁合金材料一包（經警發還申○○）；於九十五年一
    月十三日下午一時三十分許，為警在彰化縣員林鎮○○里○○街二五八號「金祥發金紙大賣場」內當場逮捕，並扣得如
    附表編號八竊得用餘之新臺幣（下同）八百元（經警發還乙○○）；於九十五年二月十八日中午十二時十五分許，為警
    在彰化縣永靖鄉○○村○○路○段三四六號「大易金屬材料
    有限公司」內當場逮捕；另經丁○○帶同員警前往如附表編
    號二六、二九、四十、四一、四二之棄置或變賣地點查證，
    而分別起獲並扣得如附表編號二六、二九、四十、四一、四
    二所示之物品（均經警發還被害人），及丁○○所有、供其
    犯如附表編號二六、二七所示竊盜案件所用之鑰匙三支，而
    查悉上情。
二、案經申○○、吳金鈴、宙○○、亥○○、劉仙慧、Ｄ○○、
    地○○、Ｅ○○、Ｋ○○、己○○、卯○○、蔡秀惠訴由彰
    化縣警察局溪湖分局、員林分局報告臺灣彰化地方法院檢察
    署檢察官偵查後聲請簡易判決處刑及移送併案審理。
    理  由
一、按除被告所犯為死刑、無期徒刑、最輕本刑為三年以上有期
    徒刑之罪或高等法院管轄第一審案件者外，於刑事訴訟法第
    二百七十三條第一項程序進行中，被告先就被訴事實為有罪
    之陳述時，審判長得告知被告簡式審判程序之旨，並聽取當
    事人、代理人、辯護人及輔佐人之意見後，裁定進行簡式審
    判程序；除簡式審判程序及簡易程序案件外，第一審應行合
    議審判；刑事訴訟法第二百七十三條之一第一項、第二百八
    十四條之一分別定有明文。本件被告丁○○所犯係死刑、無
    期徒刑、最輕本刑為三年以上有期徒刑或高等法院管轄第一
    審案件以外之罪，且於本院行準備程序時就被訴事實為有罪
    之陳述，經受命法官告知簡式審判程序之旨，並聽取公訴人
    、被告之意見後，本院合議庭認無不得或不宜改依簡式審判
    程序進行之處，經評議結果，裁定改由受命法官獨任行簡式
    審判程序，合先敘明。
二、上開事實，迭經被告丁○○於警詢、偵訊、本院審理時，均
    坦承不諱，核與被害人Ｊ○○、Ａ○○、黃○○、Ｈ○○、
    寅○○、申○○、子○○、吳金鈴、Ｆ○○、Ｇ○○、壬○○、癸○○、Ｂ○○、天○○、宙○○、亥○○、劉仙惠、
    張如商、Ｄ○○、宇○○、酉○○、庚○○、午○○、丙○○、丑○○、戌○○、甲○○、巳○○○、玄○○、戊○○
    、地○○、Ｅ○○、未○○、Ｋ○○、己○○、張瑞茹、卯
    ○○、蔡秀惠、Ｉ○○、辛○○，以及證人即被害人隆笙農
    業有限公司會計陳芝榕、被害人余淑真之父余有，於警詢時
    證述之情節相符，並有扣押物品目錄表、贓物認領保管單各
    七紙、手機資源回收契約書三紙、讓渡證書七紙、切結書十
    四紙、消費者舊機回收表十紙、通聯調閱查詢單十三紙、日
    出日末時刻表一紙、現場照片與監視錄影帶翻拍照片共五十
    二幀在卷為證，以及鑰匙三支扣案為憑，足徵被告之自白確
    與事實相符。本件事證明確，被告上開犯行，均堪認定。
三、核被告所為，分別係犯如附表所示之加重竊盜罪、竊盜罪、
    竊盜未遂罪、無故侵入住居罪。被告所犯如附表編號二一、
    三八、三九、四二之竊盜及無故侵入住居二罪間，有方法目
    的之牽連關係，均應依刑法第五十五條規定，從一較重之竊
    盜罪論處。被告所犯如附表編號十八所示之竊盜行為，係以
    一竊盜行為同時同地竊取Ｃ○○○○○○二人之財物，致侵
    害其等二人之財產法益，其以一行為觸犯二個竊盜罪名，屬
    同種之想像競合犯，應依刑法第五十五條規定，從一重論處
    。被告前後四十四次竊盜犯行，時間緊接，所犯係基本構成
    要件相同之罪名，顯係基於概括犯意反覆為之，應依刑法第
    五十六條規定，以一罪論，從情節較重之刑法第三百二十一
    條第一項第一款夜間侵入住宅竊盜罪論處，並加重其刑。公
    訴人雖僅就被告所犯如附表編號六所示之竊盜犯行，提起公
    訴，然檢察官就犯罪事實之一部提起公訴者，其效力及於全
    部，此為刑事訴訟法第二百六十七條所明定，被告其餘多次
    竊盜犯行（即九十五年度偵字第七五一、一○三○、二○○
    八、二五五七、三二九○、三四七二、三七○一、三九三九
    、三九四三、四一五九、四五一八、四九○二號移送併案審
    理部分），與前揭論罪科刑之業經起訴部分，不僅時間緊接
    ，手段亦相同，具有連續犯之裁判上一罪關係，應為起訴效
    力所及，本院自得併予審理，附此敘明。爰審酌被告前因竊
    盜案件，經本院以九十三年度易字第一一二號判處有期徒刑
    二年六月確定，嗣經送監執行，於九十四年十一月十四日縮
    短刑期假釋出監付保護管束，應至九十五年七月三十一日始
    縮刑期滿，雖不構成累犯，然其於假釋期間內，猶再犯本件
    竊盜案件，顯然不知悔改，且其正值青壯之年，竟不思循正
    當途徑獲取所需，僅因缺錢花用，即任意竊取他人財物，嚴
    重侵害他人權益，及其竊盜次數達四十四次、所竊得之財物
    價值、被害人所受損害、犯罪手段尚屬平和，暨犯罪後坦承
    犯行，態度尚屬良好等一切情狀，量處如主文所示之刑。末
    查，被告前因竊盜案件，經本院以九十三年度易字第一一二
    號判處有期徒刑二年六月確定，嗣經送監執行，於九十四年
    十一月十四日縮短刑期假釋出監付保護管束，應至九十五年
    七月三十一日始縮刑期滿，竟於假釋出監後，旋自九十四年
    十二月十五日起，復連續再犯竊盜案件達四十四件，顯見其
    有犯竊盜罪之習慣，若未令入勞動處所強制工作，習得勤勞
    刻苦之精神及謀生之技藝與能力，即驟然返回社會，必因無
    正當職業，而有再犯之可能，為矯正其竊盜惡習，養成勞動
    習慣，爰依竊盜犯贓物犯保安處分條例第三條第一項第一款
    規定，併予諭知其於刑之執行前令入勞動場所強制工作三年
    。扣案之鑰匙五支，其中三支無編號之鑰匙，係被告所有、
    供其犯如附表編號二六、二七所示竊盜案件所用之物，此經
    被告供承在卷，爰依刑法第三十八條第一項第二款規定宣告
    沒收；至於其餘二支編號分別為Ｄ二四二、九○一號之鑰匙
    ，雖係被告所有、然僅作為出入其住處大門使用，亦經被告
    供述明確，復無證據足資證明係被告犯本件竊盜案件所用之
    物，爰不予宣告沒收，併此敘明。
據上論斷，應依刑事訴訟法第四百五十二條、第二百七十三條之
一第一項、第二百九十九條第一項前段，刑法第五十六條、第三
百二十一條第一項第一款、第三百零六條第一項、第五十五條、
第三十八條第一項第二款，竊盜犯贓物犯保安處分條例第三條第
一項第一款、第四條、第五條第一項前段，罰金罰鍰提高標準條
例第一條前段，判決如主文。
本案經檢察官高如應到庭執行職務。
中    華    民    國    95    年    6     月    26    日
                    刑事第二庭  法  官  鄭舜元
以上正本證明與原本無異。
如不服本判決，應於判決送達後10日內，向本院提出上訴狀（須
附繕本）。
告訴人或被害人對於判決如有不服具備理由請求檢察官上訴者，
其上訴期間之計算係以檢察官收受判決正本之日期為準。
中    華    民    國    95    年    6     月    28    日
                                書記官  呂雅惠
附表：
┌──┬────────┬─────────────┬───────┐
│編號│ 犯罪時間、地點 │犯罪方法、被害人、所得財物│所犯法條      │
├──┼────────┼─────────────┼───────┤
│一  │九十四年十二月十│利用致成工業社大門未關閉之│刑法第三百二十│
│    │五日下午二時許，│機會，自大門侵入該工業社內│條第一項之竊盜│
│    │在彰化縣埔心鄉油│（無故侵入住居部分未據告訴│罪。          │
│    │車村瑤鳳路二段二│），徒手竊取Ｊ○○所有之鐵│              │
│    │二六巷三二號魏致│板十五塊（價值約三千四百四│              │
│    │國所經營之「致成│十九元），得手後，隨即變賣│              │
│    │工業社」內。    │，所得款項已花用殆盡。    │              │
├──┼────────┼─────────────┼───────┤
│二  │九十四年十二月三│佯裝購物進入店內，徒手竊取│刑法第三百二十│
│    │十日上午十一時許│Ａ○○所有之ＭＯＴＯＲＯＬ│條第一項之竊盜│
│    │，在彰化縣北斗鎮│Ａ牌行動電話一支（價值五千│罪。          │
│    │光復路五二二號麵│元），得手後，隨即變賣，所│              │
│    │店內。          │得款項已花用殆盡。        │              │
├──┼────────┼─────────────┼───────┤
│三  │九十四年十二月三│利用黃○○住宅大門未上鎖之│刑法第三百二十│
│    │十日下午五時許，│機會，自大門侵入該住宅內（│條第一項之竊盜│
│    │在彰化縣員林鎮惠│無故侵入住居部分未據告訴）│罪。          │
│    │明街一七一巷十九│，竊取黃○○所有之ＮＯＫＩ│              │
│    │號黃○○住宅內。│Ａ牌Ｖ六○二○型行動電話一│              │
│    │                │支，得手後，隨即變賣，所得│              │
│    │                │款項已花用殆盡。          │              │
├──┼────────┼─────────────┼───────┤
│四  │九十五年一月一日│利用米店大門未關閉之機會，│刑法第三百二十│
│    │晚上七時許之夜間│自大門侵入該店內，徒手竊取│一條第一項第一│
│    │，在彰化縣員林鎮│Ｈ○○所有之國際牌ＧＤ八八│款之加重竊盜罪│
│    │三橋里建國路一○│型行動電話一支（價值約一萬│。            │
│    │○號Ｈ○○所經營│二千元），得手後，隨即變賣│              │
│    │米店內。        │，所得款項已花用殆盡。    │              │
├──┼────────┼─────────────┼───────┤
│五  │九十五年一月四日│利用寅○○住宅大門未上鎖之│刑法第三百二十│
│    │下午一時許，在彰│機會，自大門侵入該住宅內（│條第一項之竊盜│
│    │化縣埔心鄉東門村│無故侵入住居部分未據告訴）│罪。          │
│    │新興路二八一巷十│，竊取寅○○所有之行動電話│              │
│    │號寅○○住宅內。│一支（價值約七、八千元），│              │
│    │                │得手後，隨即變賣，所得款項│              │
│    │                │已花用殆盡。              │              │
├──┼────────┼─────────────┼───────┤
│六  │九十五年一月五日│徒手竊取申○○所有、置放在│刑法第三百二十│
│    │中午十二時五十五│該空地上之鋁合金材料一批（│條第一項之竊盜│
│    │分許，在彰化縣埔│價值約五千元），得手後，旋│罪。          │
│    │心鄉油車村忠義北│即為警追緝而逮捕，並扣得該│              │
│    │路二○八號前空地│批鋁合金材料（經警發還陳得│              │
│    │。              │志）。                    │              │
├──┼────────┼─────────────┼───────┤
│七  │九十五年一月七日│利用子○○住宅大門未上鎖之│刑法第三百二十│
│    │下午三時許，在彰│機會，自大門侵入該住宅內（│條第一項之竊盜│
│    │化縣埔心鄉東門村│無故侵入住居部分未據告訴）│罪。          │
│    │新興路九二號徐列│，徒手竊取子○○所有之ＭＯ│              │
│    │堂住宅內。      │ＴＯＲＯＬＡ牌Ｖ六六型行動│              │
│    │                │電話一支（價值約七千元）、│              │
│    │                │長壽香菸十四包（價值約五百│              │
│    │                │三十二元），得手後，行動電│              │
│    │                │話旋經變賣，所得款項已花用│              │
│    │                │殆盡，香菸亦使用殆盡。    │              │
├──┼────────┼─────────────┼───────┤
│八  │九十五年一月十二│佯裝購物進入賣場，徒手竊取│刑法第三百二十│
│    │日下午二時三十七│乙○○所有、置放在櫃臺抽屜│條第一項之竊盜│
│    │分許，在彰化縣員│內之現金六千五百元，得手後│罪。          │
│    │林鎮○○里○○街│，除翌日為警查獲時扣得之八│              │
│    │二五八號乙○○所│百元（經警發還乙○○）外，│              │
│    │經營之「金祥發金│業已花用殆盡。            │              │
│    │紙大賣場」內。  │                          │              │
├──┼────────┼─────────────┼───────┤
│九  │九十五年一月十三│佯裝購物進入賣場，徒手打開│刑法第三百二十│
│    │日下午一時三十分│櫃臺抽屜，著手搜尋財物之際│條第三項、第一│
│    │許，在彰化縣員林│，旋即為警當場逮捕，而未能│項之竊盜未遂罪│
│    │鎮○○里○○街二│得逞。                    │。            │
│    │五八號乙○○所經│                          │              │
│    │營之「金祥發金紙│                          │              │
│    │大賣場」內。    │                          │              │
├──┼────────┼─────────────┼───────┤
│十  │九十五年一月中旬│利用Ｆ○○住宅大門未上鎖之│刑法第三百二十│
│    │某日上午十時許，│機會，自大門侵入該住宅內（│條第一項之竊盜│
│    │在彰化縣員林鎮三│無故侵入住居部分未據告訴）│罪。          │
│    │義里莒光路一六一│，徒手竊取Ｆ○○所有之ＭＯ│              │
│    │巷八二號Ｆ○○住│ＴＯＲＯＬＡ牌Ｖ一七○型行│              │
│    │宅內。          │動電話一支（價值約一萬元）│              │
│    │                │，得手後，隨即變賣，所得款│              │
│    │                │項已花用殆盡。            │              │
├──┼────────┼─────────────┼───────┤
│十一│九十五年一月十七│利用Ｇ○○住宅大門未上鎖之│刑法第三百二十│
│    │日上午十一時許，│機會，自大門侵入該住宅內（│條第一項之竊盜│
│    │在彰化縣員林鎮和│無故侵入住居部分未據告訴）│罪。          │
│    │平里莒光路七八○│，徒手竊取Ｇ○○所有之ＸＧ│              │
│    │巷二七號Ｇ○○住│牌七○○型行動電話一支（價│              │
│    │宅內。          │值約八千元），得手後，隨即│              │
│    │                │變賣，所得款項已花用殆盡。│              │
├──┼────────┼─────────────┼───────┤
│十二│九十五年一月二十│利用壬○○住宅大門未上鎖之│刑法第三百二十│
│    │四日晚上六時許之│機會，自大門侵入該住宅內，│一條第一項第一│
│    │夜間，在彰化縣員│竊取壬○○所有之ＭＯＴＯＲ│款之加重竊盜罪│
│    │林鎮○○里○○街│ＯＬＡ牌Ｖ一八○型行動電話│。            │
│    │一○○號壬○○住│一支（價值約四千元），得手│              │
│    │宅內。          │後，隨即變賣，所得款項已花│              │
│    │                │用殆盡。                  │              │
├──┼────────┼─────────────┼───────┤
│十三│九十五年一月二十│利用癸○○住宅大門未上鎖之│刑法第三百二十│
│    │八日晚上八時三十│機會，自大門侵入該住宅內，│一條第一項第一│
│    │許之夜間，在彰化│徒手竊取癸○○所有之ＮＯＫ│款之加重竊盜罪│
│    │縣員林鎮○○路永│ＩＡ牌六二三○Ｉ型、ＭＯＴ│。            │
│    │吉街五一號癸○○│ＯＲＯＬＡ牌行動電話各一支│              │
│    │住宅內。        │（價值合計約九千元），得手│              │
│    │                │後，隨即將ＮＯＫＩＡ牌行動│              │
│    │                │電話變賣，所得款項已花用殆│              │
│    │                │盡，ＭＯＴＯＲＯＬＡ牌行動│              │
│    │                │電話則已丟棄。            │              │
├──┼────────┼─────────────┼───────┤
│十四│九十五年二月初某│利用Ｂ○○住宅大門未上鎖之│刑法第三百二十│
│    │日某時許，在彰化│機會，自大門侵入該住宅內（│條第一項之竊盜│
│    │縣員林鎮○○路二│無故侵入住居部分未據告訴）│罪。          │
│    │段四二○巷十六號│，徒手竊取Ｂ○○所有之ＮＯ│              │
│    │Ｂ○○住宅內。  │ＫＩＡ牌三三五○型行動電話│              │
│    │                │一支（價值約三千元），得手│              │
│    │                │後，隨即變賣，所得款項已花│              │
│    │                │用殆盡。                  │              │
├──┼────────┼─────────────┼───────┤
│十五│九十五年二月初某│利用天○○住宅大門未上鎖之│刑法第三百二十│
│    │日上午九時許，在│機會，自大門侵入該住宅內（│條第一項之竊盜│
│    │彰化縣員林鎮惠明│無故侵入住居部分未據告訴）│罪。          │
│    │街一三三號天○○│，徒手竊取天○○所有之ＮＯ│              │
│    │住宅內。        │ＫＩＡ牌三三一○型行動電話│              │
│    │                │一支（價值約二千元），得手│              │
│    │                │後，隨即變賣，所得款項已花│              │
│    │                │用殆盡。                  │              │
├──┼────────┼─────────────┼───────┤
│十六│九十五年二月六日│利用宙○○所有車牌號碼ＴＰ│刑法第三百二十│
│    │晚上六時許，在彰│九－四一五號機車座椅未上鎖│條第一項之竊盜│
│    │化縣埔心鄉○○路│之機會，打開該機車之座椅，│罪。          │
│    │一段四八六號前。│徒手竊取宙○○所有、置放在│              │
│    │                │該機車座椅下之皮包一個，內│              │
│    │                │有ＯＫＷＡＰ牌Ｓ七六二型行│              │
│    │                │動電話一支（價值約八千元）│              │
│    │                │、國民身分證、健保卡、駕駛│              │
│    │                │執照、玉山銀行信用卡、王山│              │
│    │                │銀行提款卡、中國信託信用卡│              │
│    │                │、中國信託提款卡各一張、現│              │
│    │                │金約一千餘元、新光三越禮券│              │
│    │                │三千元，得手後，行動電話旋│              │
│    │                │經變賣，所得款項與竊得之現│              │
│    │                │金均已花用殆盡，其餘物品則│              │
│    │                │已丟棄。                  │              │
├──┼────────┼─────────────┼───────┤
│十七│九十五年二月十日│利用該工廠大門未關閉之機會│刑法第三百二十│
│    │中午十二時三十分│，自大門侵入該工廠內（無故│條第一項之竊盜│
│    │許，在彰化縣永靖│侵入住居部分未據告訴），徒│罪。          │
│    │鄉五汴村五汴巷二│手竊取亥○○所有、重約二百│              │
│    │七九號亥○○所經│公斤之鑄鐵八塊（價值約一萬│              │
│    │營之工廠內。    │元），得手後，隨即變賣，所│              │
│    │                │得款項已花用殆盡。        │              │
├──┼────────┼─────────────┼───────┤
│十八│九十五年二月十一│利用Ｃ○○○○○○住宅大門│刑法第三百二十│
│    │日上午九時許，在│未上鎖之機會，自大門侵入該│條第一項之竊盜│
│    │彰化縣員林鎮萬年│住宅（無故侵入住居部分未據│罪。          │
│    │巷五○之四○號劉│告訴），徒手竊取劉仙慧所有│              │
│    │仙慧、劉佳旻住宅│之粉紅色皮包一個，內有郵局│              │
│    │內。            │金融卡、中國信託信用卡、健│              │
│    │                │保卡各一張、ＴＥＬＳＯＮ牌│              │
│    │                │ＤＰ○五○五型、ＭＯＴＯＲ│              │
│    │                │ＯＬＡ牌Ｃ五五○型行動電話│              │
│    │                │各一支、現金四百元，以及劉│              │
│    │                │佳旻所有之米色皮包一個，內│              │
│    │                │有中國信託信用卡、國民身分│              │
│    │                │證、華南銀行金融卡、駕駛執│              │
│    │                │照、行車執照、健保卡各一張│              │
│    │                │、現金四百元；得手後，隨即│              │
│    │                │將ＭＯＴＯＲＯＬＡ牌行動電│              │
│    │                │話變賣，所得款項與現金均已│              │
│    │                │花用殆盡，其餘物品則已丟棄│              │
│    │                │。                        │              │
├──┼────────┼─────────────┼───────┤
│十九│九十五年二月十四│利用大易金屬材料有限公司大│刑法第三百二十│
│    │日下午五時三十分│門未關閉之機會，自大門侵入│條第一項之竊盜│
│    │許，在彰化縣永靖│該公司內（無故侵入住居部分│罪。          │
│    │鄉○○村○○路三│未據告訴），徒手竊取該公司│              │
│    │段三四六號「大易│所有之鋁錠五金材料一包（價│              │
│    │金屬材料有限公司│值約七千元），得手後，旋即│              │
│    │」內。          │變賣，所得款項已花用殆盡。│              │
│    │                │                          │              │
├──┼────────┼─────────────┼───────┤
│二十│九十五年二月中旬│利用酉○○住宅大門未上鎖之│刑法第三百二十│
│    │某日下午四時許，│機會，自大門侵入該住宅內，│條第一項之竊盜│
│    │在彰化縣永靖鄉瑚│（無故侵入住居部分未據告訴│罪。          │
│    │璉村瑚璉路一○○│），徒手竊取酉○○所有之Ｎ│              │
│    │之一號酉○○住宅│ＯＫＩＡ牌六一○八型行動電│              │
│    │內。            │話一支（價值約一千元），得│              │
│    │                │手後，隨即變賣，所得款項已│              │
│    │                │花用殆盡。                │              │
├──┼────────┼─────────────┼───────┤
│二一│九十五年二月十六│利用Ｄ○○住宅大門未上鎖之│刑法第三百二十│
│    │日下午二時二十分│機會，自大門侵入該住宅內，│條第一項之竊盜│
│    │許，在彰化縣員林│徒手竊取Ｄ○○所有之現金約│罪、同法第三百│
│    │鎮○○路五○四巷│七百元，得手後，已花用殆盡│零六條第一項之│
│    │三○號Ｄ○○住宅│。                        │無故侵入住居罪│
│    │內。            │                          │。            │
├──┼────────┼─────────────┼───────┤
│二二│九十五年二月十七│利用隆笙農業有限公司大門未│刑法第三百二十│
│    │日下午三時許，在│關閉之機會，自大門侵入該公│條第三項、第一│
│    │彰化縣永靖鄉中山│司內（無故侵入住居部分未據│項之竊盜未遂罪│
│    │路三段四○○號「│告訴），著手竊取該公司所有│。            │
│    │隆笙農業有限公司│之白鐵方管之際，即遭該公司│              │
│    │」內。          │會計陳芝榕查覺，隨即逃離現│              │
│    │                │場，而未能得逞。          │              │
├──┼────────┼─────────────┼───────┤
│二三│九十五年二月十八│利用宇○○所有車牌號碼ＢＬ│刑法第三百二十│
│    │日中午十二時許，│九－九二三號輕型機車座椅未│條第一項之竊盜│
│    │在彰化縣員林鎮惠│上鎖之機會，打開該輕型機車│罪。          │
│    │安街六五號前。  │之座椅，徒手竊取宇○○所有│              │
│    │                │、置放在該輕型機車座椅下之│              │
│    │                │黑色皮包一個，內有ＢＥＮＱ│              │
│    │                │牌Ｓ六三○Ｉ型行動電話一支│              │
│    │                │、健保卡、駕駛執照、行車執│              │
│    │                │照、現金約二千元，得手後，│              │
│    │                │行動電話旋經變賣，所得款項│              │
│    │                │與竊得之現金均已花用殆盡，│              │
│    │                │其餘物品則已丟棄。        │              │
├──┼────────┼─────────────┼───────┤
│二四│九十五年二月十八│利用大易金屬材料有限公司大│刑法第三百二十│
│    │日中午十二時二十│門未關閉之機會，自大門侵入│條第三項、第一│
│    │五分許，在彰化縣│該公司內（無故侵入住居部分│項之竊盜未遂罪│
│    │永靖鄉五汴村中山│未據告訴），著手竊取該公司│。            │
│    │路三段三四六號「│所有鋁錠五金材料之際，即遭│              │
│    │「大易金屬材料有│該公司負責人張如商查覺，旋│              │
│    │限公司」內。    │即為警當場逮捕，而未能得逞│              │
│    │                │。                        │              │
├──┼────────┼─────────────┼───────┤
│二五│九十五年二月二十│利用庚○○住宅大門未上鎖之│刑法第三百二十│
│    │日上午十一時許，│機會，自大門侵入該住宅內（│條第一項之竊盜│
│    │在彰化縣埔心鄉車│無故侵入住居部分未據告訴）│罪。          │
│    │門村中正路一段一│，徒手竊取庚○○所有之ＮＯ│              │
│    │○七號庚○○住宅│ＫＩＡ牌八三一○型行動電話│              │
│    │內。            │一支（價值約五千一百元），│              │
│    │                │得手後，隨即變賣，所得款項│              │
│    │                │已花用殆盡。              │              │
├──┼────────┼─────────────┼───────┤
│二六│九十五年二月二十│以自備鑰匙打開午○○住宅大│刑法第三百二十│
│    │一日下午二時許，│門後，自大門侵入該住宅內（│條第一項之竊盜│
│    │在彰化縣埔心鄉東│無故侵入住居部分未據告訴）│罪。          │
│    │門村新興路二三一│，徒手竊取午○○所有之鐵製│              │
│    │號午○○住宅內。│錢櫃一個，內有現金一千五百│              │
│    │                │元，得手後，現金已花用殆盡│              │
│    │                │，鐵製錢櫃則丟棄在彰化縣埔│              │
│    │                │心鄉○○村○○路三一八巷旁│              │
│    │                │空屋內（經警起獲扣押後，發│              │
│    │                │還午○○）。              │              │
├──┼────────┼─────────────┼───────┤
│二七│九十五年二月二十│以自備鑰匙打開丙○○住宅之│刑法第三百二十│
│    │二日下午四時許，│大門後，自大門侵入該住宅內│條第一項之竊盜│
│    │在彰化縣埔心鄉經│（無故侵入住居部分未據告訴│罪。          │
│    │口村明聖二段三二│），徒手竊取丙○○所有之Ｍ│              │
│    │四號丙○○住宅內│ＯＴＯＲＯＬＡ牌行動電話一│              │
│    │。              │支（價值約四千元），得手後│              │
│    │                │，業已丟棄。              │              │
├──┼────────┼─────────────┼───────┤
│二八│九十五年二月下旬│利用丑○○住宅大門未上鎖之│刑法第三百二十│
│    │某日上午十一時許│機會，自大門侵入該住宅內（│條第一項之竊盜│
│    │，在彰化縣員林鎮│無故侵入住居部分未據告訴）│罪。          │
│    │溝皂巷十六號張文│，徒手竊取丑○○所有之ＮＯ│              │
│    │閣住宅內。      │ＫＩＡ牌八二一○型行動電話│              │
│    │                │一支，得手後，隨即變賣，所│              │
│    │                │得款項已花用殆盡。        │              │
├──┼────────┼─────────────┼───────┤
│二九│九十五年三月初某│佯裝購物進入店內，徒手竊取│刑法第三百二十│
│    │日下午一時許，在│顧客戌○○所有ＢＥＴＴＹ牌│條第一項之竊盜│
│    │彰化縣員林鎮中山│皮包一個，內有黑色小皮包一│罪。          │
│    │路二段光南書局內│個、鑰匙一串、小化妝盒一個│              │
│    │。              │、學生證、健保卡、美髮丙級│              │
│    │                │證照各一張、現金四百元，得│              │
│    │                │手後，現金已花用殆盡，其餘│              │
│    │                │物品則丟棄在彰化縣員林鎮中│              │
│    │                │正路一巷十二號前（其中ＢＥ│              │
│    │                │ＴＴＹ牌皮包、黑色小皮包、│              │
│    │                │鑰匙、小化妝盒部分，經警起│              │
│    │                │獲扣押後，發還戌○○）。  │              │
├──┼────────┼─────────────┼───────┤
│三十│九十五年三月四日│利用甲○○住宅大門未上鎖之│刑法第三百二十│
│    │下午四時許，在彰│機會，自大門侵入該住宅內（│條第一項之竊盜│
│    │化縣員林鎮○○路│無故侵入住居部分未據告訴）│罪。          │
│    │一段三一七號江錦│，徒手竊取甲○○所有之ＮＯ│              │
│    │永住宅內。      │ＫＩＡ牌八二一○型行動電話│              │
│    │                │一支、現金一千餘元，得手後│              │
│    │                │，行動電話旋經變賣，所得款│              │
│    │                │項與竊得之現金均已花用殆盡│              │
│    │                │。                        │              │
├──┼────────┼─────────────┼───────┤
│三一│九十五年三月十一│利用巳○○○住宅大門未上鎖│刑法第三百二十│
│    │日下午三時許，在│之機會，自大門侵入該住宅內│條第一項之竊盜│
│    │彰化縣員林鎮南東│（無故侵入住居部分未據告訴│罪。          │
│    │里山腳路四段三七│），徒手竊取巳○○○所有之│              │
│    │巷二三號巳○○○│ＳＡＭＳＵＮＧ牌Ｅ七○八型│              │
│    │住宅內。        │行動電話一支（價值約二千元│              │
│    │                │），得手後，隨即變賣，所得│              │
│    │                │款項已花用殆盡。          │              │
├──┼────────┼─────────────┼───────┤
│三二│九十五年三月二十│利用玄○○住宅大門未上鎖之│刑法第三百二十│
│    │日上午七時四十分│機會，自大門侵入該住宅內（│條第一項之竊盜│
│    │許，在彰化縣員林│無故侵入住居部分未據告訴）│罪。          │
│    │鎮○○里○○路四│，徒手竊取玄○○所有之ＭＯ│              │
│    │五號玄○○住宅內│ＴＯＲＯＬＡ牌Ｖ三○○型行│              │
│    │。              │動電話一支（價值約四千六百│              │
│    │                │元），得手後，隨即變賣，所│              │
│    │                │得款項已花用殆盡。        │              │
├──┼────────┼─────────────┼───────┤
│三三│九十五年三月二十│利用病房大門未上鎖之機會，│刑法第三百二十│
│    │一日凌晨一時許之│自大門侵入該病房內，徒手竊│條第一項第一款│
│    │夜間，在彰化縣員│取余淑真所有之皮包一只，內│之加重竊盜罪。│
│    │林鎮○○里○○路│有ＮＯＫＩＡ牌一六○○型行│              │
│    │三五九號六樓員生│動電話一支（價值約四千元）│              │
│    │醫院病房內。    │、現金約一千元，得手後，行│              │
│    │                │動電話旋經變賣，所得款項與│              │
│    │                │竊得之現金均已花用殆盡。  │              │
├──┼────────┼─────────────┼───────┤
│三四│九十五年三月二十│徒手竊取戊○○所有、置放在│刑法第三百二十│
│    │二日下午二時許，│機車腳踏板上之皮包一個，內│條第一項之竊盜│
│    │在彰化縣員林鎮南│有ＬＧ牌七○三○型行動電話│罪。          │
│    │潭巷一一九巷十八│一支、保險單一份，得手後，│              │
│    │號前。          │行動電話旋經變賣，款項已花│              │
│    │                │用殆盡，保險單則已丟棄。  │              │
├──┼────────┼─────────────┼───────┤
│三五│九十五年三月二十│利用地○○所有車牌號碼ＴＵ│刑法第三百二十│
│    │二日下午五時二十│Ｂ－四三一號輕型機車座椅未│條第一項之竊盜│
│    │分許，在彰化縣員│上鎖之機會，打開該輕型機車│罪。          │
│    │林鎮○○路四五七│之座椅，徒手竊取地○○所有│              │
│    │巷十一弄一號前。│、置放在該輕型機車座椅下之│              │
│    │                │紅色ＧＵＣＣＩ皮包一只，內│              │
│    │                │有富邦銀行信用卡、健保卡、│              │
│    │                │汽車駕駛執照、機車駕駛執照│              │
│    │                │、機車保險卡、交通銀行提款│              │
│    │                │卡各一張、大門遙控器一個、│              │
│    │                │現金六百元、ＯＫＷＡＰ牌三│              │
│    │                │六一型行動電話一支，得手後│              │
│    │                │，行動電話旋經變賣，所得款│              │
│    │                │項與竊得之現金均已花用殆盡│              │
│    │                │，其餘物品則已丟棄。      │              │
├──┼────────┼─────────────┼───────┤
│三六│九十五年三月二十│利用Ｅ○○住宅大門未上鎖之│刑法第三百二十│
│    │五日下午二時許，│機會，自大門侵入該住宅內（│條第一項之竊盜│
│    │在彰化縣員林鎮中│無故侵入住居部分未據告訴）│罪。          │
│    │山南路一九一巷二│，徒手竊取Ｅ○○所有之ＮＯ│              │
│    │○號Ｅ○○住宅內│ＫＩＡ牌六一○一型行動電話│              │
│    │。              │一支（價值約五千元），得手│              │
│    │                │後，隨即變賣，所得款項已花│              │
│    │                │用殆盡。                  │              │
├──┼────────┼─────────────┼───────┤
│三七│九十五年三月二十│利用病房大門未上銷之機會，│刑法第三百二十│
│    │六日凌晨一時許之│自大門侵入該病房內，徒手竊│條第一項第一款│
│    │夜間，在彰化縣員│取未○○所有之皮包一只，內│之加重竊盜罪。│
│    │林鎮○○里○○路│有現金二千元、國民身分證一│              │
│    │三五九號六樓員生│張、郵局提款卡三張、行動電│              │
│    │醫院病房內。    │話、數位相機、隨身牒各一個│              │
│    │                │，得手後，行動電話旋經變賣│              │
│    │                │，所得款項與竊得之現金均已│              │
│    │                │花用殆盡，其餘物品則已丟棄│              │
│    │                │。                        │              │
├──┼────────┼─────────────┼───────┤
│三八│九十五年三月二十│利用Ｋ○○住宅大門未上鎖之│刑法第三百二十│
│    │六日中午十二時許│機會，自大門侵入該住宅內，│條第一項之竊盜│
│    │，在彰化縣員林鎮│徒手竊取Ｋ○○所有之ＭＯＴ│罪、同法第三百│
│    │三愛里建國路二二│ＯＲＯＬＡ牌Ｖ六六○Ｉ型行│零六條第一項之│
│    │四號Ｋ○○住宅內│動電話一支（價值約七千元）│無故侵入住居罪│
│    │。              │，得手後，隨即變賣，所得款│。            │
│    │                │項已花用殆盡。            │              │
├──┼────────┼─────────────┼───────┤
│三九│九十五年三月二十│利用己○○住宅大門未上鎖之│刑法第三百二十│
│    │六日下午二時許，│機會，自大門侵入該住宅內，│條第一項之竊盜│
│    │在彰化縣員林鎮中│徒手竊取己○○所有之ＮＯＫ│罪、同法第三百│
│    │正路七八號己○○│ＩＡ牌二六○○型行動電話一│零六條第一項之│
│    │住宅內。        │支（價值約二千五百元），得│無故侵入住居罪│
│    │                │手後，隨即變賣，所得款項已│。            │
│    │                │花用殆盡。                │              │
├──┼────────┼─────────────┼───────┤
│四十│九十五年三月二十│利用辰○○住宅大門未上鎖之│刑法第三百二十│
│    │六日晚上八時許之│機會，自大門侵入該住宅內，│一條第一項第一│
│    │夜間，在彰化縣員│徒手竊取辰○○所有之ＳＯＮ│款之加重竊盜罪│
│    │林鎮○○街一○六│ＹＥＲＩＣＳＳＯＮ牌行動電│。            │
│    │巷十七號辰○○住│話一支、現金約一百餘元，得│              │
│    │宅內。          │手後，現金已花用殆盡，行動│              │
│    │                │電話則丟棄在彰化縣員林鎮萬│              │
│    │                │年里員水路二段一八三號前（│              │
│    │                │經警起獲扣押後，發還辰○○│              │
│    │                │）。                      │              │
├──┼────────┼─────────────┼───────┤
│四一│九十五年三月二十│利用卯○○住宅大門未上鎖之│刑法第三百二十│
│    │七日上午九時許，│機會，自大門侵入該住宅內（│條第一項之竊盜│
│    │在彰化縣員林鎮光│無故侵入住居部分未據告訴）│罪。          │
│    │明南街十八巷二二│，徒手竊取卯○○所有之女用│              │
│    │號卯○○住宅內。│手提袋一個，內有現金一千三│              │
│    │                │百元、ＳＯＮＹＥＲＩＣＳＳ│              │
│    │                │ＯＮ牌Ｚ八○○型行動電話一│              │
│    │                │支、小錢包二個、電話卡三張│              │
│    │                │、國民身分證、健保卡、玉山│              │
│    │                │銀行信用卡、聯邦銀行信用卡│              │
│    │                │、中國國際商業銀行提款卡、│              │
│    │                │國泰世華銀行提款卡各一張，│              │
│    │                │得手後，行動電話旋經變賣，│              │
│    │                │所得款項與竊得之現金均已花│              │
│    │                │用殆盡，其餘物品則丟棄在彰│              │
│    │                │化縣員林鎮○○里○○路一巷│              │
│    │                │十二號前（經警起獲扣押後，│              │
│    │                │發還卯○○）。            │              │
├──┼────────┼─────────────┼───────┤
│四二│九十五年三月二十│利用蔡秀惠住宅大門未上鎖之│刑法第三百二十│
│    │七日下午五時許，│機會，自大門侵入該住宅內，│條第一項之竊盜│
│    │在彰化縣員林鎮光│徒手竊取蔡秀惠之女葉乃華所│罪、同法第三百│
│    │明街九一號蔡秀惠│有之華碩牌Ｍ三○三型行動電│零六條第一項之│
│    │、葉乃華住宅內。│話一支（價值約八百餘元）、│無故侵入住居罪│
│    │                │現金約一百餘元，得手後，行│。            │
│    │                │動電話旋經變賣（經警在彰化│              │
│    │                │縣員林鎮○○里○○路三四號│              │
│    │                │龍門通信行起獲扣押後，發還│              │
│    │                │蔡乃華），所得款項與竊得之│              │
│    │                │現金均已花用殆盡。        │              │
│    │                │                          │              │
├──┼────────┼─────────────┼───────┤
│四三│九十五年四月二日│利用Ｉ○○住宅大門未上鎖之│刑法第三百二十│
│    │下午五時許，在彰│機會，自大門侵入該住宅內（│條第一項之竊盜│
│    │化縣員林鎮大饒里│無故侵入住居部分未據告訴）│罪。          │
│    │員集路二段三一八│，徒手竊取Ｉ○○所有之皮包│              │
│    │號Ｉ○○住宅內。│一個，內有行動電話一支（價│              │
│    │                │值約三千元）、汽車駕照、機│              │
│    │                │車駕照、行車執照、現金約一│              │
│    │                │百九十元，得手後，行動電話│              │
│    │                │旋經變賣，所得款項與竊得之│              │
│    │                │現金均已花用殆盡。        │              │
├──┼────────┼─────────────┼───────┤
│四四│九十五年四月二日│利用辛○○住宅大門未上鎖之│刑法第三百二十│
│    │晚上六時三十分許│機會，自大門侵入該住宅內，│一條第一項第一│
│    │之夜間，在彰化縣│徒手竊取辛○○所有之ＭＯＴ│款之加重竊盜罪│
│    │員林鎮○○路○段│ＯＲＯＬＡ牌Ｖ一七一型行動│。            │
│    │五二號辛○○住宅│電話一支（價值約二千元），│              │
│    │內。            │得手後，旋即變賣，所得款項│              │
│    │                │已花用殆盡。              │              │
└──┴────────┴─────────────┴───────┘
附錄：論罪科刑法條：
刑法第321條
犯竊盜罪而有左列情形之一者，處6月以上5年以下有期徒刑：
一、於夜間侵入住宅或有人居住之建築物、船艦或隱匿其內而犯
    之者。
二、毀越門扇、牆垣或其他安全設備而犯之者。
三、攜帶兇器而犯之者。
四、結夥3人以上而犯之者。
五、乘火災、水災或其他災害之際而犯之者。
六、在車站或埠頭而犯之者。
前項之未遂犯罰之。
刑法第306條
無故侵入他人住宅、建築物或附連圍繞之土地或船艦者，處1 年
以下有期徒刑、拘役或300元以下罰金。
無故隱匿其內，或受退去之要求而仍留滯者，亦同。


司法院資訊處製作；財團法人民間司法改革基金會備份。
